【裁判字號】    99,交聲,153
【裁判日期】    990730
【裁判案由】    違反道路交通管理處罰條例聲明異議
【裁判全文】
臺灣花蓮地方法院交通事件裁定         99年度交聲字第153號
原處分機關  交通部公路總局臺北區監理所花蓮監理站
異  議  人
即受處分人  甲○○
上列異議人即受處分人因違反道路交通管理處罰條例案件，對於
交通部公路總局台北區監理所花蓮監理站中華民國99 年4月22日
花監違字第裁44-TA0000000號違反道路交通管理事件之裁決聲明
異議，本院裁定如下：
    主  文
異議駁回。
    理  由
一、原處分意旨略以：異議人即受處分人甲○○所有車牌號碼15
    27-MT號自用小客車，於民國98年8月20日上午10時59分許，
    經人駕駛行經台九線德高段330.2 公里處，因行車速度超過
    規定之最高時速20公里以上，但未滿40公里，爰依道路交通
    管理處罰條例第40條、第63條第1 項規定，裁處異議人罰鍰
    新臺幣（下同）1,800元，並記違規點數1點等語。
二、聲明異議意旨略以：採證照片顯示所有周邊反光物皆因測速
    照相而反光，為何異議人之車輛剎車燈無反光？又舉發照片
    內同時出現2 台車輛，爭議極大，是否因異議人前方貨車緊
    急煞車，適異議人之車輛在此時間進入雷達波測速範圍而誤
    為採證等語。
三、按汽車駕駛人，行車速度超過規定之最高時速，處1,200 元
    以上2,400元以下罰鍰；又有前開情形者，記違規點數1點，
    道路交通管理處罰條例第40條、第63條第1項第1款分別定有
    明文。
四、異議人即受處分人甲○○所有之車牌號碼1527-MT 號自用小
    客車，於98年8月20 日上午10時59分許，經人駕駛行經台九
    線德高段330.2 公里處，為臺東縣警察局交通警察隊舉發該
    地限速60公里，經測速時速82公里，超速22公里等情，為異
    議人所不爭執，並有臺東縣警察局東警交字第TA0000000 號
    舉發違反道路交通管理事件通知單、舉發照片影本各1 紙在
    卷足憑，此部分事實堪以認定。異議人雖以前詞置辯，然查
    ：
（一）交通部公路總局臺北區監理所花蓮監理站曾函請臺東縣警
      察局就異議人之陳述進行復查，經該局函覆：依採證照片
      所示，雖有1部車號6A-****之自小貨車同攝於採證照片內
      ，惟該車行駛於違規車輛前方，經透明規比對僅車號1527
      -MT 號車輛於雷達波測速範圍內；又本件所設測速照相儀
      器係採「雷達」自動測速（註：非感應線圈式測速儀器）
      ，並經經濟部標準檢驗局- 雷達測速儀檢定合格在案，檢
      定合格單號碼：JOGA0000000A、JOGA0000000B、檢定日期
      ：97年10月24日、有限期限：98年10月31日，舉發時於有
      限期限內等情，有該局98年9月31日東警交字第098005570
      1 號函暨所附合格證書、舉發照片、停止間測得車用透明
      規照片各1紙在卷足參。
（二）次查，本件雷達測速儀天線與路面平行，測量角度為20度
      角，波束角範圍為5度角，而相機攝影角度為23.4 度角；
      當車輛駛入雷達波束範圍時即開始測速，若車輛超出速限
      ，即會在違規車輛進入雷達波後3.5 公尺處照相，此有臺
      東縣警局交通警察隊提供之「凱速電子式固定桿型、三腳
      架型、車裝型微電腦測速照雷達使用手冊、維護技術手冊
      」附卷可稽，故當有車輛超速被照相時，在相機的攝影角
      度即23.4度角內，若有其他車輛，亦會同時被拍入相片，
      此時即須進一步探究何部車輛方屬違規車輛。然本件舉發
      照片中，除異議人之上開車輛外，雖尚有一同向車輛在異
      議人車輛前方，然由臺東縣警察局交通警察隊函覆之停車
      間測來車用透明規照片，可知異議人所爭執之另一車輛顯
      已超出雷達波束範圍，亦非相機針對超速違規拍照之落點
      處。是異議人所有之上開車輛，即本件雷達測速儀所測速
      並拍攝之違規超速車輛無疑。異議人所辯，顯不可採。是
      異議人所有之上開車輛在速限60公里之前開路段，經雷達
      測速儀測定時速為82公里，顯已超速22公里，應堪認定。
五、綜上所述，異議人確有前揭「汽車駕駛人行車速度，超過規
    定之最高時速20公里以上未滿40公里」之違規事實，原處分
    機關依道路交通管理處罰條例第40條、第63條第1項第1款（
    裁決書漏載第1款）之規定，裁處受處分人罰鍰1,800元，並
    記違規點數1 點，核無不當。本件聲明異議為無理由，應予
    駁回。
六、據上論斷，應依道路交通案件處理辦法第19條，裁定如主文
    。
中    華    民    國    99    年    7     月    30    日
                  交通法庭      法  官  陳世博
上列正本證明與原本無異。
如對本裁定不服，應於送達後 5日內，向本院提出抗告狀（應抄
附繕本）。
中    華    民    國    99    年    7     月    31    日
                                書記官

司法院資訊處製作；財團法人民間司法改革基金會備份。
